【裁判字號】    95,訴,461
【裁判日期】    950331
【裁判案由】    毒品危害防制條例
【裁判全文】
臺灣彰化地方法院刑事判決               95年度訴字第461號
公  訴  人  臺灣彰化地方法院檢察署檢察官
被      告  甲○○
上列被告因違反毒品危害防制條例案件，經檢察官提起公訴（95
年度毒偵字第839 號），本院合議庭裁定由受命法官獨任進行簡
式審判程序，茲判決如下：
    主  文
甲○○連續施用第一級毒品，累犯，處有期徒刑壹年。
    犯罪事實
一、甲○○曾於民國82年間因違反肅清煙毒條例、麻醉藥品管理
    條例等案件，經本院以82年度訴字第1179號刑事判決分別判
    處有期徒刑2 年、8 月，應執行有期徒刑2 年6 月，經上訴
    由臺灣高等法院臺中分院以83年度上訴字第627 號審理中，
    並經撤回上訴確定後，經移送執行，於83年12月16日因縮短
    刑期假釋出監並付保護管束；復於假釋保護管束期間，於84
    年間因違反肅清煙毒條例、麻醉藥品管理條例等案件，經本
    院以84年度訴字第747 號刑事判決分別判處有期徒刑3 年2
    月、6 月，應執行有期徒刑3 年4 月確定，另經本院以84年
    度訴字第1211號刑事判決分別判處有期徒刑3 年4 月、7 月
    ，應執行有期徒刑3 年8 月，經上訴由臺灣高等法院臺中分
    院以85年度上訴字第717 號刑事判決上訴駁回確定後，經聲
    請法院裁定應執行有期徒刑7 年確定，並經撤銷假釋，應執
    行殘刑有期徒刑1 年2 月26日，而接續執行，於88年9 月15
    日因縮短刑期假釋出監並付保護管束，復於假釋保護管束期
    間，於89年間因施用毒品，經撤銷假釋，應執行殘刑有期徒
    刑4 年1 日，並於93年8 月24日因縮刑期滿執行完畢。其前
    於89年間因施用毒品案件，經本院以89年度毒聲字第176 號
    裁定送勒戒處所觀察、勒戒後，認有繼續施用毒品之傾向，
    經本院以89年度毒聲字第660 號裁定令入戒治處所施以強制
    戒治，並以89年度毒聲字第3716號裁定停止戒治付保護管束
    ，於90年2 月9 日保護管束期滿視為強制戒治執行完畢，經
    臺灣彰化地方法院檢察署檢察官以90年度戒毒偵字第336 號
    、第337 號為不起訴處分確定。詎其不知悔改，明知海洛因
    業經公告為毒品危害防制條例第2 條第2 項所列管之第1 級
    毒品，不得非法持有、施用，復基於施用第1 級毒品海洛因
    之概括犯意，於前揭強制戒治執行完畢釋放後5 年內，自94
    年12月中旬某日起，至95年1 月17日晚上約8 、9 時許止，
    在彰化縣彰化市秀傳醫院1 樓廁所內，將海洛因摻入香菸內
    點燃之方式，平均每4 、5 日施用1 次，連續施用第1 級毒
    品海洛因多次。嗣經警方於95年1 月18日下午3 時30分，在
    彰化縣彰化市○○路257 號處，因其另犯竊盜案件而查獲，
    且經其同意於95年1 月18日下午3 時40分採尿送驗後，始知
    上情。
二、案經彰化縣警察局彰化分局報請臺灣彰化地方法院檢察署檢
    察官偵查起訴。
    理  由
一、本案被告甲○○所犯係死刑、無期徒刑、最輕本刑為3 年以
    上有期徒刑以外之罪，其於準備程序就前揭被訴事實為有罪
    之陳述，經受命法官告知簡式審判程序之旨，並聽取其與公
    訴人之意見後，本院認無不得或不宜改依簡式審判程序進行
    之處，爰依刑事訴訟法第273 條之1 第1 項、第284 條之1
    ，裁定本案由受命法官獨任進行簡式審判程序，合先敘明。
二、訊據被告對其於上揭時、地，連續施用第1 級毒品海洛因之
    事實，於本院審理時（參見本院95年3月30日審判筆錄）坦
    承不諱。另查：
  (一)被告係於95年1 月18日下午3 時40分，經臺灣彰化地方法院
    檢察署委託警方採集被告尿液送驗結果，呈嗎啡陽性反應，
    此有彰化縣衛生局95年2 月6 日煙檢字第950426號煙毒尿液
    檢驗成績書及委託驗尿代號與真實姓名對照認證單各1 紙（
    參見臺灣彰化地方法院檢察署95年度毒偵字第839 號偵查卷
    宗第23頁、第25頁）附卷可稽，足見被告確有施用第1 級毒
    品海洛因之事實無訛。
  (二)按海洛因施用入人體後水解還原成嗎啡，再循嗎啡之代謝方
    式排出體外，業據行政院衛生署藥物食品檢驗局73藥檢壹字
    第030221號函說明綦詳，且依醫學臨床實驗及根據英國藥學
    會出版Isolationand Indentificationof Drugs一書第293
    頁載明：海洛因經注射入人體後，在體內迅速水解成６Mono
    acetyImorphine，再緩緩繼續水解成嗎啡，然後再循嗎啡之
    代謝方式排出，同書第431 至432 頁並載有：嗎啡經注射入
    人體後，約50% 以上於8 小時內自尿中排出，至24小時排出
    約90% ，但48小時後仍有微量可檢出等語。是依上開說明，
    佐以被告前揭尿液檢驗報告及濫用藥物之成癮性，被告自白
    於前揭時間，有連續施用第1 級毒品海洛因多次等語，核與
    前揭事證相符，應堪採信。
  (三)另犯毒品危害防制條例第10條施用第1 級毒品之罪者，檢察
    官應先聲請法院裁定將被告令送勒戒處所觀察、勒戒，經觀
    察、勒戒後，認有繼續施用毒品傾向者，應由檢察官裁定聲
    請法院裁定令入戒治處所施以強制戒治，且經強制戒治執行
    完畢釋放後，5 年內再犯第10條之罪，檢察官應依一般刑事
    訴訟程序予以起訴論罪科刑，此觀諸毒品危害防制條例第20
    條第1 項、第2 項、第23條第2 項前段規定自明。經查，被
    告前於89年間因施用毒品案件，經本院以89年度毒聲字第17
    6 號裁定送勒戒處所觀察、勒戒後，認有繼續施用毒品之傾
    向，經本院以89年度毒聲字第660 號裁定令入戒治處所施以
    強制戒治，並以89年度毒聲字第3716號裁定停止戒治付保護
    管束，於90年2 月9 日保護管束期滿視為強制戒治執行完畢
    ，經臺灣彰化地方法院檢察署檢察官以90年度戒毒偵字第33
    6 號、第337 號為不起訴處分確定等情之事實，此有臺灣高
    等法院被告全國前案紀錄表、臺灣彰化地方法院檢察署刑案
    資料查註紀錄表各1 紙附卷可參。被告前既曾因施用毒品案
    件，經強制戒治後，復因施用毒品，其於前開強制戒治執行
    完畢釋放後5 年內，再犯本案施用毒品罪，依毒品危害防制
    條例第23條第2 項之規定，屬應依法論罪科刑之行為，依前
    開說明，本案被告上開所為，係於90年2 月9 日強制戒治執
    行完畢釋放後5 年內，再犯毒品危害防制條例第10條第1 項
    施用第1 級毒品罪，本案事證明確，被告上開犯行洵堪認定
    。
三、按海洛因為毒品危害防制條例第2 條第2 項第1 款所明定之
    第1 級毒品。核被告所為，係犯同條例第10條第1 項之施用
    第1 級毒品罪。被告持有第1 級毒品進而施用，持有之低度
    行為為施用之高度行為所吸收，不另論持有毒品之罪。其先
    後多次施用第1 級毒品海洛因，時間緊接，犯罪構成要件相
    同，顯係基於概括犯意為之，為連續犯，應依刑法第56條之
    規定，論以一罪，並加重其刑。又前揭犯罪事實欄一所載被
    告施用第1 級毒品海洛因犯行部分，除起訴書記載被告於94
    年12月底、95年1 月18日採尿前3 日之某時，連續施用第1
    級毒品2 次犯行外，雖未據起訴，然該部分與公訴人前揭起
    訴之犯罪事實，具有連續犯之裁判上一罪關係，應為起訴效
    力所及，本院自應併予審究。另查，被告曾於82年間因違反
    肅清煙毒條例、麻醉藥品管理條例等案件，經本院以82年度
    訴字第1179號刑事判決分別判處有期徒刑2 年、8 月，應執
    行有期徒刑2 年6 月，經上訴由臺灣高等法院臺中分院以83
    年度上訴字第627 號審理中，並經撤回上訴確定後，經移送
    執行，於83年12月16日因縮短刑期假釋出監並付保護管束；
    復於假釋保護管束期間，於84年間因違反肅清煙毒條例、麻
    醉藥品管理條例等案件，經本院以84年度訴字第747 號刑事
    判決分別判處有期徒刑3 年2 月、6 月，應執行有期徒刑3
    年4 月確定，另經本院以84年度訴字第1211號刑事判決分別
    判處有期徒刑3 年4 月、7 月，應執行有期徒刑3 年8 月，
    經上訴由臺灣高等法院臺中分院以85年度上訴字第717 號刑
    事判決上訴駁回確定後，經聲請法院裁定應執行有期徒刑7
    年確定，並經撤銷假釋，應執行殘刑有期徒刑1 年2 月26日
    ，而接續執行，於88年9 月15日因縮短刑期假釋出監並付保
    護管束，復於假釋保護管束期間，於89年間因施用毒品，經
    撤銷假釋，應執行殘刑有期徒刑4 年1 日，並於93年8 月24
    日因縮刑期滿執行完畢等情，此有臺灣高等法院被告全國前
    案紀錄表、臺灣彰化地方法院檢察署刑案資料查註紀錄表各
    1 份存卷可考，其於5 年內再犯本案有期徒刑以上之罪，為
    累犯，應依刑法第47條之規定加重其刑，並遞加之。爰審酌
    被告前因施用毒品案件，經強制戒治執行完畢釋放後，仍未
    能徹底戒絕毒品，復犯本案施用毒品罪，且施用毒品之次數
    ，平均每4 、5 日施用1 次，顯見其無戒毒悔改之意，惟念
    其施用毒品乃自戕一己之身體健康，尚未對他人造成危害，
    且犯後已坦承犯行，態度良好等一切情狀，量處如主文所示
    之刑。
據上論斷，應依刑事訴訟法第273 條之1 第1 項、第299 條第1
項前段，毒品危害防制條例第10條第1 項，刑法第11條前段、第
56條、第47條，判決如主文。
本案經檢察官李毓珮到庭執行職務。
中    華    民    國    95    年    3     月    31    日
                  刑事第一庭    法  官  唐中興
以上正本證明與原本無異。
如不服本判決，應於判決送達後10日內向本院提出上訴狀 (須附
繕本 )。
中    華    民    國    95    年    4     月    4     日
                                書記官  施惠卿
附錄本案判決論罪科刑法條全文：
毒品危害防制條例第10條
施用第1級毒品者，處6月以上5年以下有期徒刑。
施用第2級毒品者，處3年以下有期徒刑。


司法院資訊處製作；財團法人民間司法改革基金會備份。
